臺灣新竹地方法院刑事判決
110年度侵訴字第47號
公訴檢察官  臺灣新竹地方檢察署檢察官
被      告  魏健成


上列被告因妨害性自主案件，經檢察官提起公訴（110年度偵字
第5129號），因被告於準備程序進行中，就被訴事實為有罪之陳
述，經本院告知簡式審判程序意旨，並聽取當事人之意見後，裁
定由受命法官獨任依簡式審判程序審理，判決如下：
    主    文
甲○○犯乘機猥褻罪，處有期徒刑捌月。
    事實及理由
一、甲○○透過友人介紹而與代號BG000A110016之女子（真實姓名
    年籍詳卷，下稱甲女）認識，於民國110年1月22日晚間11時
    許，2人分別受邀前往李若喬新竹縣○○市○○○路○0段000號3樓
    之住處飲酒、聊天，於翌日凌晨3時許，甲○○見甲女於該址
    住處客房內熟睡，竟基於乘機猥褻之犯意，趁甲女不知抗拒
    之際，進入該房間內將房門反鎖後，再躺到床上自後方環抱
    甲女，並用手搓揉甲女胸部、以下體頂甲女臀部，以此方式
    乘機對甲女為猥褻行為。
二、本案證據，均引用附件檢察官起訴書之記載。另補充證據被
    告甲○○於本院準備程序時之自白。
三、論罪科刑：
　㈠核被告所為，係犯刑法第225條第2項之乘機猥褻罪。
　㈡爰以行為人之責任為基礎，審酌被告雖對甲女抱有好感，也
    應以正常方式追求並與甲女交往，豈能未經甲女之同意，即
    為滿足自己之私慾，率對甲女為本案犯行，毫不尊重甲女之
    性自主決定權，更造成甲女夜不安眠，惴惴不安之創傷反應
    ，所為實無足取，本當從重量刑。惟念及被告坦承犯行，知
    悉己身所為非是，本案應係因一時衝動而為，並未對甲女造
    成其他法益之損害，犯罪手段尚屬平和，而雖未能與甲女達
    成和解，然此係因雙方就和解金額之主張存在落差所致，並
    非因被告毫無和解之意願或誠意，兼衡被告之生活狀況、智
    識程度、犯罪造成之損害、別無前科素行良好等一切情狀，
    量處如主文所示之刑。
據上論斷，應依刑事訴訟法第273條之1第1項、第299條第1項前
段、第310條之2、第454條第2項，判決如主文。
本案經檢察官陳亭宇提起公訴，檢察官黃翊雯到庭執行職務。
中　　華　　民　　國　　111 　年　　1 　　月　　19　　日
                    刑事第四庭  法　官　楊祐庭
以上正本證明與原本無異。
如不服本判決應於收受本判決後20日內向本院提出上訴書狀，上
訴書狀應敘述具體理由。上訴書狀未敘述上訴理由者，應於上訴
期間屆滿後20日內補提理由書狀於本院(均須按他造當事人之人
數附繕本 )「切勿逕送上級法院」。 
中　　華　　民　　國　　111 　年　　1 　　月　　19　　日
                                書記官  陳紀語
附錄本案論罪科刑法條：
刑法第225條：
對於男女利用其精神、身體障礙、心智缺陷或其他相類之情形，
不能或不知抗拒而為性交者，處三年以上十年以下有期徒刑。
對於男女利用其精神、身體障礙、心智缺陷或其他相類之情形，
不能或不知抗拒而為猥褻之行為者，處六月以上五年以下有期徒
刑。
第一項之未遂犯罰之。
臺灣新竹地方檢察署檢察官起訴書
                                     110年度偵字第5129號
　　被　　　告　甲○○　
上列被告因妨害性自主案件，業經偵查終結，認應提起公訴，茲
將犯罪事實及證據並所犯法條分敘如下：
　　　　犯罪事實
一、甲○○透過友人介紹而與代號BG000A110016之女子（真實姓名
    年籍詳卷，下稱甲女）認識，於民國110年1月22日22時30分
    許，2人分別受邀前往李若喬位於新竹縣○○市○○○路0段○000
    號3樓之住處飲酒、聊天，於翌日（23日）3時許，甲○○見甲
    女於該址住處客房內熟睡，竟基於乘機猥褻之犯意，趁甲女
    睡著無法抗拒之際，進入該房間內將房門反鎖後，再躺到床
    上自後方環抱甲女，並用手搓揉甲女胸部、以下體頂甲女臀
    部，以此方式對甲女為猥褻行為。嗣因李若喬發覺客房之房
    門遭反鎖，自客房外敲打房門，並使用通訊軟體LINE撥打網
    路電話予甲女，甲女驚醒後自客房內打開房門，始查悉上情
    。
二、案經甲女訴由新竹縣政府警察局竹北分局移送偵辦。
　　　　證據並所犯法條
一、證據清單及待證事實：
編號 證據名稱 待證事實 1 被告甲○○於警詢及偵查中之自白。 坦承其於上開時、地，趁甲女睡著無法抗拒之際，對甲女為上開猥褻行為。 2 證人即告訴人甲女於警詢及偵查中之證述。 證明被告於上開時、地，趁其睡著無法抗拒之際，對其為上開猥褻行為之事實。 3 證人李若喬於警詢及偵查中之證述。 證明其發現發現甲女睡覺之客房房門遭反鎖後，自客房外敲打房門，並使用通訊軟體LINE撥打網路電話予甲女，之後於該房間外聽見甲女呼救之事實。 4 被告與甲女之通訊軟體LINE對話紀錄翻拍照片8張。 證明被告於上開時、地，對甲女為猥褻行為後，傳送訊息予甲女道歉之事實。 5 甲女與李若喬之通訊軟體LINE對話紀錄翻拍照片1張。 證明證人李若喬於110年1月23日凌晨3時25分，許撥打網路電話予甲女之事實。 6 現場照片10張。 證明被告於上開地點，對甲女為猥褻行為之事實。 
二、核被告所為，係犯刑法第225條第2項乘機猥褻罪嫌。至報告
    意旨認被告上揭行為，另涉犯刑法第225條第3項、第1項趁
    機性交未遂罪嫌，惟按稱性交者，謂非基於正當目的所為之
    下列性侵入行為：一、以性器進入他人之性器、肛門或口腔
    ，或使之接合之行為。二、以性器以外之其他身體部位或器
    物進入他人之性器、肛門，或使之接合之行為，刑法第10條
    第4項定有明文，經查，被告於上開時、地，並無對甲女為
    任何性交行為之舉措，自與刑法第225條第3項、第1項趁機
    性交未遂之構成要件不符，要難遽以該罪責相繩，然若此部
    分成立犯罪，與前開起訴部分，具有同一基礎社會事實之關
    係，爰不另為不起訴處分，併此敘明。
三、依刑事訴訟法第251條第1項提起公訴。
　　此　致
臺灣新竹地方法院
中　　華　　民　　國　 110　　年　　8 　　月　　18　　日
                              檢  察  官  陳亭宇
本件正本證明與原本無異
中　　華　　民　　國   110  　年    9     月    4  　日
                              書  記  官  張筠青